臺灣高等法院刑事判決　　　　　　　　100年度上訴字第248號
上　訴　人
即　被　告　林吉利
上列上訴人即被告因違反毒品危害防制條例案件，不服臺灣板橋
地方法院99年度訴字第3254號，中華民國99年12月24日第一審判
決（起訴案號：臺灣板橋地方法院檢察署99年度毒偵字第6903號
），提起上訴，本院判決如下：
    主  文
上訴駁回。
    理  由
一、按不服地方法院之第一審判決而上訴者，應向管轄第二審之
    高等法院為之。上訴書狀應敘述具體理由，上訴書狀未敘述
    上訴理由者，應於上訴期間屆滿後20日內補提理由書於原審
    法院，逾期未補提者，原審法院應定期間先命補正；第二審
    法院認為上訴書狀未敘述理由或上訴有第362條前段之情形
    者，應以判決駁回之，但其情形可以補正而未經原審法院命
    其補正者，審判長應定期間先命補正，刑事訴訟法第361條
    、第367條，分別定有明文。所謂上訴書狀應敘述具體理由
    ，必係依據卷內既有訴訟資料或提出新事證，指摘或表明第
    一審判決有何採證認事、用法或量刑等足以影響判決本旨之
    不當或違法，而構成應予撤銷之具體事由，始克當之（例如
    ：依憑證據法則具體指出所採證據何以不具證據能力，或依
    憑卷證資料，明確指出所為證據證明力之判斷如何違背經驗
    、論理法則）；倘僅泛言原判決認定事實錯誤、違背法令、
    量刑失之過重或輕縱，而未依上揭意旨指出具體事由，或形
    式上雖已指出具體事由，然該事由縱使屬實，亦不足以認為
    原判決有何不當或違法者（例如：對不具有調查必要性之證
    據，法院未依聲請調查亦未說明理由，或援用證據不當，但
    除去該證據仍應為同一事實之認定），皆難謂係具體理由，
    俾與第二審上訴制度旨在請求第二審法院撤銷、變更第一審
    不當或違法之判決，以實現個案救濟之立法目的相契合，並
    節制濫行上訴（最高法院97年度台上字第892號判決參照）
    。是以上訴人之上訴書狀或補提之上訴理由書，雖有敘述上
    訴理由，惟並未具體敘述第一審判決有上述違法、不當情形
    ，即與未敘述具體理由無異，其所為上訴，即不符合上訴之
    法定要件。
二、經查，本件原審適用簡式審判程序，並以上訴人即被告林吉
    利（簡稱被告）於原審準備及審理程序之自白、臺灣尖端先
    進生技醫藥股份有限公司出具之濫用藥物檢驗報告、臺北市
    政府警察局偵辦毒品案件尿液檢體委驗單、扣案之毒品海洛
    因、法務部調查局濫用藥物實驗室鑑定書及本院被告前案紀
    錄表等為據，認定被告確有施用第一級毒品海洛因之犯行，
    並為累犯，量處有期徒刑9月等情，均已詳敘其所憑證據、
    認定理由及量刑依據，從形式上觀察並無任何採證認事、用
    法或量刑之不當或違法。被告收受判決後提起本件第二審上
    訴，其上訴理由僅泛言：被告係因雙親驟逝、婚姻遽變、小
    孩又年幼待養，致身心俱疲始再染毒品，此實非被告之所願
    ，且被告犯後始終坦承犯行，深具悔意，爰請審酌刑法第57
    條所規定之一切情狀，並依同法第59條之規定，以被告犯罪
    之情狀顯可憫恕，酌量減輕被告之刑，以維被告權益云云。
    惟按量刑之輕重本屬法院依職權裁量之事項，而刑法第59條
    之酌量減輕其刑，必須犯罪另有特殊之原因與環境等，在客
    觀上足以引起一般同情，認為即使宣告法定最低度刑期猶嫌
    過重者，始有其適用。被告曾於民國88年間因施用第一級毒
    品案件，經臺灣新竹地方法院以88年度毒聲字第36號裁定送
    觀察、勒戒後，因認有繼續施用之傾向，再經同法院以88年
    度毒聲字第190號裁定令入戒治處所施以強制戒治，嗣因戒
    治成效良好，復經同法院以88年度毒聲字第1315號裁定停止
    戒治，所餘期間付保護管束，於88年8月5日停止戒治出所，
    惟嗣因於保護管束期間內復行施用毒品，違反保護管束應遵
    守事項情節重大，經同法院以88年度毒聲字第2695號裁定執
    行前開所餘戒治期間，於90年3月18日強制戒治執行完畢，
    並經臺灣新竹地方法院檢察署檢察官以90年度戒毒偵字第11
    1號為不起訴處分確定；再於93年間因施用第一級毒品案件
    ，經臺灣板橋地方法院以93年度訴字第2360號判處有期徒刑
    11月確定；又於94年間因施用第二級毒品案件，經臺灣板橋
    地方法院以94年度簡字第5873號判處有期徒刑5月確定，上
    開2罪嗣經同院以95年度聲字第1486號裁定應執行刑為有期
    徒刑1年2月確定，於95年8月21日縮刑期滿執行完畢，有本
    院被告前案紀錄表在卷可按，且為被告所是認，詎被告猶不
    知悔改，於前述有期徒刑執行完畢後5年內再犯本案之罪，
    原審判決之量刑已審酌被告之上開前科紀錄，並以其前已因
    施用毒品案件經送觀察、勒戒及強制戒治，仍不能戒除毒癮
    ，再次漠視法令禁制而犯本罪，顯見其戒除毒癮之意志薄弱
    ，兼酌其施用毒品行為本質上係屬自我戕害行為，反社會性
    之程度應較低，暨其犯罪之動機、目的、生活狀況、犯後態
    度等一切情狀，量處被告有期徒刑9月，並未逾越職權，亦
    未違反比例原則。而被告上訴所指其犯後態度良好等情狀，
    並非刑法第59條酌減之事由，被告再犯本案，亦不具備客觀
    上足以引起一般同情之情形，顯不符刑法第59條酌減之規定
    。核被告之上訴意旨，僅係就原審之量刑反覆爭執，並未依
    據卷內既有訴訟資料提出新事證，以指摘或表明第一審判決
    有何採證認事、用法或量刑等足以影響判決本旨之不當或違
    法，要難謂其上訴書狀已經敘述具體理由，揆諸上開規定及
    說明，本件上訴顯無具體理由而不合法定程式，爰不經言詞
    辯論，逕予駁回。
據上論斷，應依刑事訴訟法第367條前段、第372條，判決如主文
。
中    華    民    國    100    年    2    月    14    日
                  刑事第十九庭 審判長法  官  鄧振球
                                     法  官  彭幸鳴
                                     法  官  張江澤
以上正本證明與原本無異。
如不服本判決，應於收受送達後10日內向本院提出上訴書狀，其
未敘述上訴之理由者並得於提起上訴後10日內向本院補提理由書
（均須按他造當事人之人數附繕本）「切勿逕送上級法院」。
                                     書記官 胡新涓
中    華    民    國   100    年    2     月    16    日